臺灣高等法院臺中分院刑事裁定　　　　100年度毒抗字第387號
抗　告　人
即　被　告　陳郁夫
上列抗告人因違反毒品危害防制條例案件，經檢察官聲請觀察勒
戒，不服臺灣臺中地方法院中華民國97年9月10日第一審裁定（
100年度毒聲字第186號，聲請案號：臺灣臺中地方法院檢察署
100年度毒聲字第125號、100年度毒偵字第342號），提起抗告，
本院裁定如下：
    主  文
抗告駁回。
    理  由
一、抗告人即被告（下稱被告）抗告意旨略以：被告於民國99年
    9 月15日在祈安聯合診所檢驗科之檢驗報告單顯示尿液並無
    濫用藥物情形，且被告曾於民國99年9月17日在崇德外科就
    診痛風性關節炎，另被告於100年1月3日在祈安聯合診所看
    診，醫生開立處方簽有Primalan、Scanol、Ancopin、Ulcol
    、Bensau Cap、Konax extended、Setizin-CP等藥物，經醫
    生謂服用會呈陽性反應，爰請傳訊該診所之醫生到院說明云
    云。
二、按施用第1級毒品者，處6月以上5年以下有期徒刑。施用第
    2級毒品者，處3年以下有期徒刑，犯毒品危害防制條例第10
    條之罪者，檢察官應聲請法院裁定令被告入戒治處所觀察、
    勒戒，其期間不得逾2月，毒品危害防制條例第10、20條第1
    項定有明文。
三、經查：
  (一)經查被告陳郁夫係於民國100年1月20日9時40分許為警採尿
    時點回溯96小時內某時，在不詳地點，以不明方式施用第2
    級毒品甲基安非他命1次，嗣於100年1月20日7時5分許，在
    臺中市○○區○○路35巷1弄16號為警查獲，並於同日9時40
    時採集尿液送驗。雖被告於偵查中矢口否認上揭犯行，辯稱
    ：伊只有於87年時施用毒品云云，惟查被告為警查獲後經警
    採集其尿液送請詮昕科技股份有限公司檢驗，經初步以酵素
    免疫分析法（EIA）篩檢，再以氣相層析質譜儀分析法（GC
    ／MS）確認，檢驗結果呈安非他命濃度488ng／ml、甲基安
    非他命濃度3434ng／ml，經判別為甲基安非他命等情，有該
    公司100年1月28日濫用藥物尿液檢驗報告1紙存卷可稽。被
    告雖辯稱其未施用二級毒品云云，惟參之人體代謝原理，施
    用毒品後經尿液排出之時間，依施用量之多寡、施用者之年
    齡、性別及代謝功能不同而有所差異，一般而言，施用者在
    施用毒品後48小時內所排泄之尿液，均有可能被檢出毒品經
    人體代謝後之物質，且若經常或大量施用，則毒品經代謝後
    之物質由尿液排出時間約可延長至96小時（參諸行政院衛生
    署藥物食品檢驗局81年2月8日藥檢壹字第001156號函意旨
    ），是本件被告於100年1月20日所採取之尿液中既有甲基安
    非他命陽性反應，且其檢出濃度數值高出標準值（500ng／
    ml）甚多，則其在採尿前96小時內之某時，在不詳地點，確
    有施用第二級毒品甲基安非他命1次之犯行，應堪認定。
  (二)被告雖另於本院以上情抗告意旨辯解，惟查：
    1.被告所提出於99年9月15日在祈安聯合診所檢驗科之檢驗
      報告單，實係一般之健康檢查報告，並非關於藥物濫用之
      檢驗報告，且距被告被查獲之100年1月20日相去甚遠，無
      從為本案有利之佐證。
    2.經本院向台中市神岡區之祈安聯合診所函查被告固確於
      100年1月3日因感冒咳嗽鼻塞之病症至該診所就診，並開
      立處分包括Primalan、Scanol、Ancopin、Ulcol、Bensau
      Cap、Konax extended、Setizin-CP等藥物，計投藥3天等
      情，有該診所之回覆在卷可憑。惟100年1月3日投藥3日，
      通常人應會在1月6日服用完畢藥品，此與被告被查獲之
      100 年1月20日已相隔近14日之久；況經本院再向該診所
      函調上開處方之藥品，並檢送函請行政院衛生署食品藥物
      管理局鑑定前開藥品於服用後之尿液是否會呈現甲基安非
      他命之陽性反應，而經行政院衛生署食品藥品管理局函覆
      鑑定結果，該等藥品並未驗出有任何甲基安非他命或其他
      毒品之成分，此有行政院衛生署食品藥品管理局100年6月
      23 日FDA研字第1000030970檢驗報告書及本院之確認電話
      紀錄在卷可憑，足證祈安聯合診所之上開處分之藥品，足
      認本件被告之驗尿結果呈甲基安非他命陽性反應並非係因
      服用該藥品所致，故被告之抗告所辯實非可採。
四、綜上所述，被告確有施用第2級毒品甲基安非他命之事證已
    臻明確，原審因而認檢察官之聲請為正當，依毒品危害防制
    條例第20條第1項、觀察勒戒處分執行條例3條第1項等規定
    ，裁定將被告送勒戒處所觀察、勒戒，核其認事用法俱無不
    合，抗告意旨指摘原裁定不當，為無理由，應予駁回。
五、據上論斷，應依刑事訴訟法第412條，裁定如主文。
中    華    民    國   100    年    7     月    11    日
            刑事第五庭  審判長法  官  趙  春  碧
                              法  官  林  宜  民
                              法  官  賴  恭  利
上列正本證明與原本無異。
不得再抗告。
                              書記官  林  育  萱
中    華    民    國   100    年    7     月    11    日